【裁判字號】    90,訴,107
【裁判日期】    900727
【裁判案由】    違反毒品危害防制條例
【裁判全文】
臺灣新竹地方法院刑事判決                            九十年度訴字第一七號
    公  訴  人  臺灣新竹地方法院檢察署檢察官
    被      告  甲○○
右列被告因違反毒品危害防制條例案件，經檢察官提起公訴（九十年度毒偵字第一０
二號、九十年度毒偵字第二二九號），本院判決如左：
    主  文
甲○○連續施用第一級毒品，累犯，處有期徒刑玖月；扣案之海洛因重零點玖公克沒
收並銷毀。又連續施用第二級毒品，累犯，處有期徒刑陸月。應執行有期徒刑壹年貳
月，扣案之海洛因重零點玖公克沒收並銷毀。
    事  實
一、甲○○前因違反肅清煙毒條例案件，經台灣高等法院以八十二年度上訴字第五五
    七六號判處有期徒刑三年三月確定，於民國八十六年十二月二十六日縮短刑期假
    釋、假釋期滿未被撤銷假釋，視為執行完畢。又因施用第一級毒品海洛因案件，
    經送觀察、勒戒後，認無繼續施用毒品之傾向，嗣經依台灣新竹地方法院檢察署
  檢察官於八十九年二月二十二日以八十九年度毒偵緝字第二六號為不起訴處分確
    定。詎甲○○仍不知悔改，基於慨括犯意，自八十九年十月十七日上午十一時許
    回溯前二十六小時（起訴書漏載二十六小時）之某一時點起，至九十年一月十日
    回溯前二十六小時（起訴書漏載二十六小時）之某一時點止，在其位於新竹縣芎
    林鄉○○村○鄰○○路一二八號住處，以一星期施打一或二次之頻率，用注射針
    筒滲自來水從右手手肘靜脈注射之方式，多次施用第一級毒品海洛因；且甲○○
    亦基於概括犯意，自八十九年十月十七日上午十一時許回溯九十六小時內之某一
    時點起，至九十年一月十日回溯九十六小時止之某一時點止，另在不詳地點，二
    次施用第二級毒品安非他命。嗣先於八十九年十月十七日，經警傳喚到案並對之
    採尿送驗後查獲，復於九十年一月九日下午三時三十分許，在其前述住處為警查
    獲，並扣得第一級毒品洛因零點九公克，經依本院九十年度毒聲字第八十號裁定
    送觀察勒戒，於九十年一月十日在臺灣新竹看守所附設勒戒處所採尿篩檢時再度
    呈現嗎啡及安非他命陽性反應，而甲○○送觀察勒戒後，認有繼續施用毒品之傾
    向。
二、案經新竹縣警察局竹東分局報請台灣新竹地方法院檢察署檢察官偵查起訴。
    理  由
一、訊據被告甲○○對於前揭時地連續施用第一級毒品海洛因之事實，迭於警訊、偵
    查及本院審理時坦承不諱，復有扣案之海洛因零點九公克可資佐證，且被告於八
    十九年十月十七日上午十一時許及九十年一月十日，二度採集尿液送驗結果，均
    呈嗎啡陽性反應，有尿液檢體採集送驗紀錄表、臺灣檢驗科技股份有限公司八十
    九年十一月二十七日ＣＨ二０００Ｂ０００一五九號濫用藥物尿液檢驗報告、臺
    灣新竹看守所受觀察勒戒人尿液檢查報告表各一份在卷可按，是被告上開自白應
    與事實相符，足堪採信，被告此部分犯行，洵堪認定。
二、被告雖否認有何前述施用第二級毒品安非他命之犯行，惟按「尿液毒品檢驗‧‧
    若能使用較先進之氣相層析質譜儀分析法確認，則可完全排除偽陽性之干擾，為
    目前最具公信力的檢驗方法」，為卷附法務部調查局第六處八十七年九月二十九
    日（八七）發技（一）字第八七０七四五七四號函所揭示；次按「甲基安非他命
    經口服投與後約百分之七十於二十四小時內自尿中排出，約百分之九十於九十六
    小時內自尿液中排出‧‧且甲基安非他命成分之檢出與其投與方式、投與量、個
  人體質、採尿時間與檢測儀器之精密度等諸多因素有關，因此僅憑尿液中呈安非
    他命陽性反應，並無法確實推算吸食時間距採集時間之長短，惟依上述資料推斷
    ，最長可能不會超過四日」，亦有行政院衛生署藥物食品檢驗局八十一年二月八
    日（八一）藥檢壹字第００一一五六號函各一紙附卷可參。被告雖否認施用第二
    級毒品安非他命，惟其於八十九年十月十七日上午十一時許及九十年一月十日，
    二度採集尿液送驗結果，均呈安非他命陽性反應，亦有前述尿液檢體採集送驗紀
    錄表、臺灣檢驗科技股份有限公司八十九年十一月二十七日ＣＨ二０００Ｂ００
    ０一五九號濫用藥物尿液檢驗報告、臺灣新竹看守所受觀察勒戒人尿液檢查報告
    表各一份附卷足憑，且被告於八十九年十月十七日上午十一時許在警局所親採之
    尿液（尿液檢體編號：十四），經臺灣檢驗科技股份有限公司以酵素免疫分析法
    初步檢驗、以氣相層析質譜儀分析法確認檢驗後，確呈安非他命陽性反應，依上
    開說明，臺灣檢驗科技公司所使用之檢驗方法偽陽性極低，其鑑驗結果洵堪採信
    。是以，被告所辯並不足採，其於八十九年十月十七日上午十一時許回溯前九十
    六小時內之某一時點，及於九十年一月十日回溯前九十六小時之某一時點，分別
    在不詳地點，二次施用第二級毒品安非他命之犯行，同堪認定。
三、又查被告前因違反肅清煙毒條例案件，經台灣高等法院以八十二年度上訴字第五
    五七六號判處有期徒刑三年三月確定，於八十六年十二月二十六日縮短刑期假釋
    、假釋期滿未被撤銷假釋，視為執行完畢。又因施用第一級毒品海洛因案件，經
    送觀察、勒戒後，認無繼續施用毒品之傾向，經依台灣新竹地方法院檢察署檢察
    官於八十九年二月二十二日以八十九年度毒偵緝字第二六號為不起訴處分確定，
    嗣又因施用第一級毒品海洛因、第二級毒品安非他命，經本院以九十年度毒聲字
    第八十號裁定送觀察勒戒後，認有繼續施用毒品之傾向，此有新竹地方法院檢察
    署刑案資料查註紀錄表、台灣高等法院被告全國前案紀錄表、不起訴處分書、臺
    灣新竹看守所九十年一月三十一日竹所總字第００一八四號函送之證明書等在卷
    可考。本案罪證明確，被告上開犯行洵堪認定。
四、核被告甲○○所為，係犯毒品危害防制條例第十條第一項、第二項之罪。被告所
    為多次非法施用第一級毒品海洛因及第二級毒品安非他命犯行，均時間緊接，所
    犯罪名復均相同，顯均係出於概括之犯意為之，均為連續犯，爰依刑法第五十六
    條之規定，各論以一罪，並均加重其刑。又被告非法施用海洛因、安非他命二罪
    間，犯意各別，行為互殊，應予分論併罰。至被告施用海洛因、安非他命之持有
    海洛因、安非他命之低度行為，應為其施用第一級、第二級毒品之高度行為所吸
    收，不另論罪。再如前述，被告曾因違反肅清煙毒條例案件，經台灣高等法院以
    八十二年度上訴字第五五七六號判處有期徒刑三年三月確定，於八十六年十二月
    二十六日縮短刑期假釋、假釋期滿未被撤銷假釋，視為執行完畢，其於有期徒刑
    執行完畢後，五年以內再犯本件有期徒刑以上之二罪，均為累犯，均應依刑法第
    四十七條規定遞加重其刑。爰審酌被告犯罪之動機、目的、手段、犯罪所生之危
    害、犯罪後之態度等一切情狀，分別量處如主文所示之刑，並定其應執行之刑。
    扣案之海洛因重零點九公克（九十年度白保管字第十三號，見九十年度毒偵字第
    一０二號卷第二五頁），應依毒品危害防制條例第十八條第一項前段宣告沒收並
    銷燬之。
五、據上論斷，應依刑事訴訟法第二百九十九條第一項前段，毒品危害防制條例第十
    條第一項、第二項、第十八條第一項前段，刑法第十一條前段、第五十六條、第
    四十七條、第五十一條第五款，判決如主文。
本案經檢察官吳金棟到庭執行職務。
中      華      民      國      九十      年    七    月      二十七    日
                                   臺灣新竹地方法院刑事第一庭
                                         法  官  李珮瑜
右正本證明與原本無異。
如不服本判決，應於判決送達後十日內向本院提出上訴狀( 應附繕本 )，上訴於
臺灣高等法院。
                                         書記官  龔紀亞
中      華      民      國      九十      年    七    月      二十七    日
附錄法條：
毒品危害防制條例第十條
施用第一級毒品者，處六月以上五年以下有期徒刑。
施用第二級毒品者，處三年以下有期徒刑。


司法院資訊處製作；財團法人民間司法改革基金會備份。
